【裁判字號】    97,抗,39
【裁判日期】    970130
【裁判案由】    本票裁定
【裁判全文】
臺灣臺中地方法院民事裁定               97年度抗字第39號
抗  告  人  乙○○
相  對  人  甲○○
抗告人與相對人間聲請本票准許強制執行事件，抗告人對於民國
96年12月20日本院簡易庭所為之裁定（96年度票字第23806號）
提起抗告，本院合議庭裁定如下：
    主    文
抗告駁回。
抗告程序費用新台幣壹仟元由抗告人負擔。
    理    由
一、按執票人向本票發票人行使追索權時，得聲請法院裁定後強
    制執行，票據法第123條定有明文。又本票執票人，依票據
    法第123條規定，聲請法院裁定許可對發票人強制執行，係
    屬非訟事件，此項聲請之裁定，及抗告法院之裁定，僅依非
    訟事件程序，以審查強制執行許可與否，並無確定實體上法
    律關係存否之效力，法院僅就本票形式上之要件是否具備予
    以審查，即為已足，至於當事人間實體上之爭執，應循訴訟
    程序以資解決，要非非訟裁定法院所得審酌，最高法院56年
    台抗字第714號、57年台抗字第76號判例意旨可資參照。
二、本件相對人主張其執有抗告人於民國（下同）96年7月1日簽
    發，到期日96年7月105日，面額新台幣（下同）1,300,000
    元之本票乙紙，經提示未獲付款，爰依票據法第123條聲請
    裁定許可強制執行等情，業據提出本票為證，原裁定予以准
    許，即無不合。
三、抗告意旨略以：抗告人與訴外人謝漢光因投資之糾紛於96年
    7月1日達成協議，由抗告人分6期給付訴外人謝漢光共1,300
    ,000 元彌補投資之虧損，並交付6紙金額各為300,000元、3
    00,000元、100,000元、200,000元、200,000元、200,000元
    之支票及面額1,300,000元之系爭本票，抗告人並退出該投
    資，協議書約定：「帳目處理委託甲○○即相對人代收，轉
    入謝漢光帳戶」，抗告人亦依約兌現前4紙支票，末2紙支票
    各200,000元未兌現，在支票到期前，訴外人謝漢光以電話
    及傳真通知抗告人取消相對人代收其帳戶之權利，並轉由台
    北戴文富先生代收第5、6期帳目，抗告人為避免無謂之爭執
    ，遂通知訴外人謝漢光請其前來會同相對人由抗告人收回剩
    餘之支票2紙及系爭本票，抗告人願當面給付餘額400,000元
    ，訴外人謝漢光表示會與相對人商議處理之方式，詎料抗告
    人竟收到相對人向鈞院聲請本票淮予強制執行之裁定。本件
    相對人持有系爭本票僅係代收性質，且訴外人謝漢光已取消
    相對人代收之權利，則兩造間之本票債權並不存在，爰提起
    抗告等語。經查：相對人持有抗告人名義簽發之本票，於提
    示未獲清償時，依票據法之規定，本得聲請裁定准予強制執
    行，已如前述，抗告人上開主張之事實，縱然屬實，惟均屬
    實體上之爭執，應由抗告人另行提起訴訟，以資解決，尚非
    本件非訟事件程序所得審究，從而，抗告人提起本件抗告，
    為無理由，應予駁回。
四、據上論結，本件抗告為無理由，依非訟事件法第46條、第21
    條第2項、第24條第1項，民事訴訟法第495條之1第1項、第
    449條第1項、第78條，裁定如主文。
中    華    民    國    97    年    1     月    30    日
                民事第一庭  審判長法  官  蔡王金全
                                  法  官  陳學德
                                  法  官  陳文爵
正本係照原本作成。
不得抗告。
中    華    民    國    97    年    1     月    30    日
                                  書記官  劉易柔


司法院資訊處製作；財團法人民間司法改革基金會備份。
